cs: Jídlo, pití a tabák > Tabákové výrobky > Volně prodejný tabák: Tabák do vodních dýmek; Šňupací tabák; Dýmkový tabák; Tabák k balení; Tabák z celých listů
it: Cibo, bevande e tabacco > Tabacco > Tabacco sfuso: Tabacco per narghilè e shisha; Tabacco da fiuto; Tabacco da pipa; Tabacco da arrotolare; Tabacco in foglia
es: Alimentación, bebida y tabaco > Productos del tabaco > Tabaco de liar: Tabaco para narguile y shisha; Tabaco nasal; Tabaco para pipa; Tabaco para armar; Tabaco de hoja entera
vi: Thực phẩm, đồ uống và thuốc lá > Sản phẩm thuốc lá > Thuốc lá rời: Thuốc lào hookah & shisha; Thuốc lá hít; Thuốc lá tẩu; Thuốc lá cuốn; Thuốc lá nguyên lá
pt-BR: Alimentos, bebidas e tabaco > Produtos de tabaco > Fumo solto: Tabaco para narguilé; Rapé; Tabaco para cachimbo; Tabaco para enrolar; Folhas inteiras de tabaco
fr: Alimentation, boissons et tabac > Articles pour fumeurs > Tabac en vrac: Tabac à chicha et narguilé; Tabac à priser; Tabac à pipe; Tabac à rouler; Tabac en feuilles entières
nb: Mat, drikkevarer og tobakk > Tobakksprodukter > Løs tobakk: Vannpipetobakk; Luktesnus; Pipetobakk; Rulletobakk; Helbladtobakk
lt-LT: Maistas, gėrimai ir tabakas > Tabako gaminiai > Palaidas tabakas: Kaljano ir šišos tabakas; Nosies tabakas; Pypkių tabakas; Sukamasis tabakas; Viso lapo tabakas
sv: Mat, dryck och tobak > Tobaksprodukter > Löstobak: Vattenpipstobak; Luktssnus; Piptobak; Rulltobak; Råtobak i hela blad
nl: Eten, drinken en tabak > Tabaksproducten > Losse tabak: Waterpijp- en shishatabak; Snuiftabak; Pijptabak; Shag; Hele tabaksbladeren
ko: 식품/음료/담배 > 담배 제품 > 담뱃잎: 후카 및 시샤 담배; 코담배; 파이프 담배; 롤링 타바코; 통잎 담배
ro-RO: Alimente, băuturi și tutun > Produse din tutun > Tutun vrac: Tutun pentru narghilea și shisha; Tutun nazal; Tutun de pipă; Tutun de rulat; Frunze întregi de tutun
hr-HR: Hrana, piće i duhan > Duhanski proizvodi > Duhan za motanje: Duhan za nargile i šiše; Duhan za nos; Duhan za lulu; Duhan za motanje; Duhan od cijelog lista
ru: Продукты, напитки и табачные изделия > Табачные изделия > Табак для самокруток: Табак для кальяна; Нюхательный табак; Трубочный табак; Табак для самокруток; Цельнолистовой табак
en: Food, Beverages & Tobacco > Tobacco Products > Loose Tobacco: Hookah & Shisha Tobacco; Nasal Tobacco; Pipe Tobacco; Rolling Tobacco; Whole Leaf Tobacco
da: Fødevarer, drikkevarer og tobak > Tobaksprodukter > Tobak i løsvægt: Vandpibe- og shishatobak; Snustobak; Pibetobak; Rulletobak; Tobaksblade
pl: Żywność, napoje i tytoń > Wyroby tytoniowe > Tytoń sypki: Tytoń do shishy i fajki wodnej; Tabaka do nosa; Tytoń fajkowy; Tytoń do skręcania; Tytoń w całych liściach
sl-SI: Hrana, pijača in tobak > Tobačni izdelki > Razsuti tobak: Tobak za vodne pipe in šiše; Nosni tobak; Tobak za pipo; Tobak za zvijanje; Tobak iz celih listov
bg-BG: Храна, напитки и тютюневи изделия > Тютюневи изделия > Насипен тютюн: Тютюн за наргиле и шиша; Енфие; Тютюн за лула; Тютюн за свиване; Тютюн от цели листа
sk-SK: Potraviny, nápoje a tabakové výrobky > Tabakové výrobky > Sypaný tabak: Tabak na vodné fajky a shishe; Šnupací tabak; Tabak do fajky; Cigaretový tabak; Celolistový tabak
tr: Yiyecek, İçecekler ve Tütün Mamülleri > Tütün Mamülleri > İşlenmemiş Tütün: Nargile tütünü; Enfiye; Pipo tütünü; Sarma tütünü; Bütün yaprak tütün
pt-PT: Comida, bebidas e tabaco > Produtos de tabaco > Tabaco avulso: Tabaco para narguilé e shisha; Tabaco de inalar; Tabaco para cachimbo; Tabaco de enrolar; Tabaco em folha inteira
el: Τρόφιμα, ποτά & προϊόντα καπνού > Προϊόντα Καπνού > Χύμα καπνός: Καπνός για ναργιλέ; Καπνός για εισπνοή; Καπνός πίπας; Καπνός για στριφτά; Καπνός σε ολόκληρα φύλλα
ja: 食品・飲料 > タバコ・喫煙具 > 葉タバコ: 水タバコ・シーシャ用タバコ; 嗅ぎタバコ; パイプタバコ; 手巻きタバコ; 葉タバコ
zh-TW: 食物、飲料和菸草 > 菸草產品 > 散裝煙草: 水煙菸草; 鼻煙; 菸斗菸草; 捲菸菸草; 菸葉
zh-CN: 饮食/烟酒 > 烟草 > 烟草散叶: 水烟和阿拉伯水烟烟草; 鼻烟; 烟斗烟丝; 手卷烟草; 整叶烟草
de: Nahrungsmittel, Getränke & Tabak > Tabakprodukte > Tabak: Wasserpfeifen- & Shisha-Tabak; Schnupftabak; Pfeifentabak; Drehtabak; Ganzblatttabak
th: อาหาร เครื่องดื่ม และยาสูบ > ผลิตภัณฑ์ยาสูบ > เส้นยาสูบ: ยาสูบฮูกาและชิชา; ยานัตถุ์; ยาสูบสำหรับไปป์; ยาเส้นมวน; ยาเส้นแบบใบ
fi: Ruoka, juoma ja tupakkatuotteet > Tupakkatuotteet > Irtotupakka: Vesipiipputupakka; Nenänuuska; Piipputupakka; Sätkätupakka; Kokonaiset tupakanlehdet
hu: Élelmiszerek, italok és dohányáru > Dohánytermékek > Lazadohány: Vízipipa- és shisha dohányok; Tubákok; Pipadohányok; Cigarettadohányok; Egész leveles dohányok